臺灣臺南地方法院刑事判決
110年度交簡上字第124號
上  訴  人  臺灣臺南地方檢察署檢察官
被      告  劉慈慧




上列上訴人因被告過失傷害案件，不服本院中華民國110年5月24
日110年度交簡字第1603號第一審簡易判決（起訴案號：110年度
調偵字第262號），提起上訴，本院管轄之第二審合議庭判決如
下：
    主  文
上訴駁回。
劉慈慧緩刑貳年。
    事實及理由
一、本案經本院審理結果，認第一審簡易判決認事、用法及量刑
    均無不當，應予維持，且除證據欄補充：「被告劉慈慧於本
    院審理時之自白」外，其餘之犯罪事實、證據及理由均引用
    第一審簡易判決及起訴書之記載（如附件）。
二、檢察官之上訴意旨略稱告訴人為護理人員，因本案車禍受傷
    ，現仍在休養期間，日後恐無法再勝任職場工作，被告尚未
    賠償告訴人，原審量刑過輕等語，而未指摘原審判決有任何
    認事用法違背法令之處，原審判決認事用法既無違誤，量刑
    亦稱妥適，業如前述，認檢察官提起上訴，為無理由，應予
    駁回。
三、被告未曾因故意犯罪受有期徒刑以上刑之宣告，有臺灣高等
    法院被告前案紀錄表在卷可佐，茲念被告因一時失慮而觸法
    ，犯後坦承犯行，已有悔意，且於本院審理時已與告訴人達
    成調解，並已依調解條件賠償，其經此偵審及科刑教訓，應
    知所警惕，信無再犯之虞，本院因認被告所宣告之刑以暫不
    執行為適當，爰併宣告如主文所示之緩刑期間，以啟自新。
據上論斷，應依刑事訴訟法第455條之1第1項、第3項、第364條
、第373條、第368條，判決如主文。 
本案經檢察官紀芊宇偵查起訴，檢察官黃慶瑋、莊士嶔到庭執行
職務。
中　　華　　民　　國　　110 　年　　10　　月　　21　　日
                  刑事第十五庭  審判長法　官　莊政達
　　　　　　　　　                    法  官  李音儀
                                      法  官  陳貽明
以上正本證明與原本無異。
不得上訴。
        　　　　　　　　　　　　　　　書記官　歐慧琪
中　　華　　民　　國　　110 　年　　10　　月　　21　　日
附件：
臺灣臺南地方法院刑事簡易判決
110年度交簡字第1603號
公  訴  人  臺灣臺南地方檢察署檢察官
被      告  劉慈慧  女　(民國00年0月0日生)
　　　　　　　　　　身分證統一編號：Z000000000號
　　　　　　　　　　住○○市○○區○○路000巷00號
　　　　　　　　　　居臺南市○○區○○○街00巷00弄0號
上列被告因過失傷害案件，經檢察官聲請以簡易判決處刑（110
年度調偵字第262號），而被告於本院審理時自白犯罪，本院認
宜逕以簡易判決處刑如下：
    主  文
劉慈慧犯過失傷害罪，處有期徒刑貳月，如易科罰金，以新臺幣
壹仟元折算壹日。
    事實及理由
一、本件犯罪事實欄一、倒數第三行關於告訴人所受傷害「左側
    大腿挫傷」之記載，應補充更正為「左側大腿挫傷、左側前
    臂挫傷、頸椎挫傷併發神經壓迫」；證據則應補充：㈠被告
    劉慈慧於本院審理時之自白（交易卷第43至45頁）、㈡本院1
    10年3月24日勘驗筆錄（交易卷第43頁）、㈢康合骨外科診所
    110年3月15日診斷證明書（交易卷第51頁）外，其餘犯罪事
    實及證據，均引用附件檢察官起訴書之記載。
二、核被告所為，係犯刑法第284條前段之過失傷害罪。又被告
    於肇事後停留在車禍現場，主動向據報趕往現場處理車禍事
    宜之警員承認其為肇事人，而自首接受裁判等情，有卷附臺
    南市政府警察局永康分局交通分隊道路交通事故肇事人自首
    情形紀錄表1件可稽（調偵卷第19頁），合於自首要件，依
    刑法第62條前段規定減輕其刑。爰審酌被告未遵守交通規則
    ，肇致本件事故，致告訴人受有如附件犯罪事實欄所載之傷
    害；犯後坦認有過失，迄未與告訴人和解或賠償損害之犯罪
    後態度；係本件車禍肇事原因之過失程度；兼衡被告之素行
    及其智識程度、家庭經濟狀況（見交易卷第46頁個人戶籍資
    料查詢結果）等一切情狀，量處如主文所示之刑，並諭知易
    科罰金之折算標準。
三、依刑事訴訟法第449條第2項、第3項、第454條第2項，刑法
    第284條前段、第62條前段、第41條第1項前段，刑法施行法
    第1條之1第1項，逕以簡易判決處刑如主文。
四、如不服本判決，得自簡易判決送達之日起20日內，向本院提
    起上訴。
本案經檢察官紀芊宇提起公訴，檢察官洪欣昇到庭執行職務。
中　　華　　民　　國　　110 　年　　5 　　月　　24　　日
　　　　　　　　　刑事第五庭    法　官　林欣玲
以上正本證明與原本無異。 
　　　                          書記官  莊文茹 　　　　
中　　華　　民　　國　　110 　年　　5 　　月　　25　　日
附錄本案論罪科刑法條：
中華民國刑法第284條
因過失傷害人者，處1年以下有期徒刑、拘役或10萬元以下罰金
；致重傷者，處3年以下有期徒刑、拘役或30萬元以下罰金。


【附件】
臺灣臺南地方檢察署檢察官起訴書
110年度調偵字第262號
　　被　　　告　劉慈慧　女　21歲（民國00年0月0日生）
　　　　　　　　　　　　住○○市○○區○○路000巷00號
　　　　　　　　　　　　居臺南市○○區○○○街00巷00弄0
　　　　　　　　　　　　　號
　　　　　　　　　　　　國民身分證統一編號：Z000000000號
上列被告因過失傷害案件，已經偵查終結，認應提起公訴，茲將
犯罪事實及證據並所犯法條分敘如下：
　　　　犯罪事實
一、劉慈慧於民國109年4月25日16時42分許，騎乘車牌號碼000-
    0000號重型機車，沿臺南市永康北園街124巷10弄由東往西
    方向行駛，行經臺南市永康區北園街124巷10弄與未知名道
    路路口，本應注意行駛至有行車管制號誌之交岔路口時，應
    遵守燈光號誌指示，而依當時天候晴、日間自然光線、視距
    良好、乾燥無缺陷之柏油路面，無障礙物等一切客觀情形，並
    無不能注意之情事，竟疏於注意及此，闖越紅燈，適有陳香
    蓮騎乘車牌號碼000-0000號重型機車，沿臺南市永康區未知
    名道路由南往北方向行駛，駛至上開路口，閃避不及，兩車
    發生碰撞，陳香蓮因而受有左側大腿挫傷之傷害。嗣經陳香
    蓮報警處理，劉慈慧於現場向員警表明其為肇事者並願意接
    受裁判，始循線查悉上情。
二、案經陳香蓮訴由臺南市政府警察局永康分局報告偵辦。
　　　　證據並所犯法條
一、證據清單及待證事實：
編號 證　據　清　單　　 待　證　事　實　　　 一 被告劉慈慧於偵訊中之供述 證明於上揭時地，被告騎乘該重型機車行經路口，未注意號誌，闖越紅燈，告訴人陳香蓮騎乘機車閃避不及，兩車發生碰撞之事實。 二 證人即告訴人陳香蓮於警詢及偵訊中之證述 證明於上揭時地，告訴人騎乘該重型機車行經路口，被告闖越紅燈，閃避不及，兩車發生碰撞，因而受有上開傷害之事實。 三 道路交通事故現場圖及調查報告表（一）、（二）各1份、臺南市政府警察局永康分局現場及車損照片各1紙 證明被告與告訴人之行進方向及交通事故碰撞位置等事實。 四 奇美醫療財團法人奇美醫院診斷證明書1紙 證明告訴人因本件車禍事故而受有左側大腿挫傷之傷害。 五 本署檢察官勘驗筆錄、路口監視器影像光碟各1份 證明於上揭時地，被告騎乘該重型機車行經路口，闖越紅燈，告訴人陳香蓮騎乘機車閃避不及，兩車發生碰撞之事實。 六 臺南市政府警察局道路交通事故肇事人自首情形紀錄表1份 證明被告自首之事實。 
二、核被告所為，係犯刑法第284條前段之過失傷害罪嫌。被告
    於肇事後，在有偵查職權之公務員知悉前，向員警當場承認
    為肇事人，自首而接受裁判等情，有道路交通事故肇事人自
    首情形紀錄表1份在卷可稽，請依刑法第62條前段規定減輕其
    刑。
三、依刑事訴訟法第251條第1項提起公訴。　
　  此　致
臺灣臺南地方法院
中　　華　　民　　國　 110　　年　　1 　　月　　25　　日
　　　　　　　　　　　　　    檢 察 官  紀  芊  宇
本件證明與原本無異
中　　華　　民　　國　 110　　年　　2 　　月　　3 　　日
　　　　　　　　　　　　　　　書 記 官　陳　立　偉